【裁判字號】    97,交訴,7
【裁判日期】    970507
【裁判案由】    業務過失致死等
【裁判全文】
臺灣基隆地方法院刑事判決               97年度交訴字第7號
公  訴  人  臺灣基隆地方法院檢察署檢察官
被      告  乙○○
上列被告因業務過失致死等案件，經檢察官提起公訴（96年度偵
字第6240、6402號），被告為有罪之陳述，本院合議庭裁定由受
命法官獨任以簡式審判程序進行審理，並判決如下：
    主  文
乙○○從事業務之人，因業務上之過失致人於死，處有期徒刑壹
年貳月。
    事  實
一、乙○○為天鶴工程公司司機，從事拖板車駕駛及載運材料、
    貨物等為業務，為從事業務之人，於96月9月18日上午9時許
    ，駕駛天鶴工程公司向歐力士實業股份有限公司承租使用之
    車號0953-RR號自用小貨車，從基隆市○○區○○路9號天鶴
    工程公司出發，行駛國道中山高速公路至基隆市區後，再沿
    中正路往北寧路方向行駛，欲至位於義一路之材料行載運材
    料。同日9 時50分許，乙○○行駛至基隆市○○路與信三路
    口之交岔路口前時，路口號誌顯示為紅燈，乙○○原應注意
    駕駛汽車，應遵守道路交通號誌之指示，且汽車行駛至交岔
    路口時，應減速慢行並遵守燈光號誌或交通指揮人員之指揮
    ，而依當時日間自然光線、路面無缺陷、無障礙物、視距良
    好等現場路況，並無不能注意情形，竟因颱風天路上人車稀
    少，疏未注意而貿然闖越紅燈；此時，丁○○駕駛車號8U-8
    979 號自用小客車，搭載其父母嚴安民、丙○○，恰因綠燈
    由信三路左轉中正路，欲行駛國道中山高速公路，因乙○○
    駕車闖越紅燈，致使0953-RR 號小貨車車頭撞擊丁○○駕駛
    之8U-8979 號自用小客車左側車身。丁○○因此受有前胸挫
    傷、右膝挫擦傷、左手肘挫擦傷之傷害；丙○○受有左側遠
    端橈骨骨折、左側第五掌骨骨折、胸廓挫傷等傷害；嚴安民
    則因撞擊受有左側第四、五肋骨骨折、左側腎臟血腫、腹部
    鈍傷合併延遲性脾臟破裂及出血性休克等傷害。嚴安民當日
    即送往國防醫學院三軍總醫院附設民眾診療服務處（下稱三
    軍總醫院）急救，於同年月24日進行脾臟切除手術，同年10
    月5 日，發生缺氧性腦病變，於三軍總醫院呼吸加護中心接
    受呼吸器治療，同年11月21日，轉診至「蕭中正醫院」繼續
    接受呼吸照護。嗣延至同年11月23日，因左下肺葉肺炎、多
    發性左側肋骨骨折及肋膜積液，導致敗血性休克死亡。乙○○則於員警到場處理時自承係小貨車駕駛人，自首而願接受
    裁判。
三、案經乙○○自首暨丁○○、丙○○訴由臺灣基隆地方法院檢
    察署檢察官偵查起訴。
    理  由
壹、程序事項
    查本件被告乙○○所犯者非為死刑、無期徒刑、最輕本刑為
    3 年以上有期徒刑之罪或高等法院管轄第一審案件，其於準
    備程序進行中，先就被訴事實為有罪之陳述，經告知其簡式
    審判程序之旨，並聽取公訴人、被告之意見後，本院業已依
    刑事訴訟法第273條之1第1項之規定，裁定由受命法官獨任
    以簡式審判程序進行本案之審理。
貳、實體事項
一、訊據被告對於上開犯罪事實於本院審理時坦承不諱，核與告
    訴人丁○○、丙○○於警、偵訊之指述情節相符，並有道路
    交通事故現場圖、道路交通事故調查報告表(一)、(二)、基隆市
    ○○○道路交通事故談話紀錄表以及現場暨車損照片12張在
    卷可稽；又被害人嚴安民因本件車禍造成左側第四、五肋骨
    骨折、左側腎臟血腫、腹部鈍傷合併延遲性脾臟破裂及出血
    性休克等傷害，於當日即送往三軍總醫院急救，於同年月24
    日進行脾臟切除手術，同年10月5 日，發生缺氧性腦病變，
    於三軍總醫院呼吸加護中心接受呼吸器治療，同年11月21日
    ，轉診至「蕭中正醫院」繼續接受呼吸照護，延至同年11月
    23日，因左下肺葉肺炎、多發性左側肋骨骨折及肋膜積液，
    導致敗血性休克死亡；丁○○受有前胸挫傷、右膝挫擦傷、
    左手肘挫擦傷之傷害；丙○○受有左側遠端橈骨骨折、左側
    第五掌骨骨折、胸廓挫傷等傷害，有三軍總醫院97年2月1日
    函、診斷證明書及嚴安民病歷資料；蕭中正醫院97年1月9日
    函及開具之死亡證明書、嚴安民病歷資料三軍總醫院診斷證
    明書（北市衛醫字第0501110514號）、三軍總醫院附設基隆
    民眾診療服務處診斷證明書（0000000000號）在卷可憑，應
    認被告上開自白與事實相符，堪可採信。
二、按駕駛汽車，應遵守道路交通標誌、標線、號誌之指示，行
    駛至交岔路口，其行進應遵守燈光號誌之指示，道路交通安
    全規則第90條、第102條第1項第1 款分別定有明文，此為一
    般駕駛人所具有之交通常識，及駕駛時應注意並能注意遵守
    之事項，亦為被告行為時之行車注意義務。而依案發當時為
    日間有自然光線、柏油路面、無缺陷、無障礙物等情形，有
    上開道路交通事故調查報告表可稽，並無不能注意之情事，
    被告竟疏未注意遵守燈光號誌之指示，與告訴人丁○○駕駛
    之自客車擦撞，使被害人丁○○、丙○○受傷；嚴安民受傷
    後不治死亡，足見被告顯有應注意、能注意而不注意之過失
    甚明，且其過失與被害人丁○○、丙○○之受傷、嚴安民死
    亡結果間具有相當因果關係，被告因行車業務過失傷害及業
    務過失致人於死之犯行堪可認定，應依法論科。
三、論罪科刑
  (一)核被告所為，係犯刑法第284條第2項前段之業務過失傷害罪
    、第276條第2項之業務過失致人於死罪。被告以一行為，同
    時致被害人丁○○、丙○○受傷、嚴安民死亡，為想像競合
    關係，應從一重之業務過失致死罪論處。
  (二)被告於肇事後，向到場處理員警坦承肇事而願接受裁判，業
    經其供述在卷，並有卷附基隆市○○○道路交通事故肇事人
    自首情形紀錄表可參，爰依刑法第62條前段之規定減輕其刑
    。
  (三)本院審酌被告為從事駕駛業務之人，本應惕勵己行、提高注
    意義務，竟因闖紅燈之過失，造成被害人分別受傷、死亡之
    結果，實所不該，併慮及被告犯後坦承之態度，惟迄未與被
    害人家屬達成和解、賠償損害等一切情狀，量處如主文所示
    之刑。
據上論斷，應依刑事訴訟法第273條之1 第1項、第299條第1項前
段，刑法第284條第2項前段、第276條第2項、第55條、第62條前
段，刑法施行法第1條之1，判決如主文。
本案經檢察官甲○○到庭執行職務。
中    華    民    國    97    年    5     月    7     日
                  刑事第四庭法    官  齊潔
以上正本證明與原本無異。
如不服本判決應於收受本判決後10日內向本院提出上訴書狀，其
未敘述上訴理由者，並得於提起上訴後10日內向本院補提理由書
狀（均須按他造當事人之人數附繕本）「切勿逕送上級法院」。
中    華    民    國    97    年    5     月    7     日
                            書 記 官  王月娥
附錄論罪法條
刑法第284條第2項
從事業務之人，因業務上之過失傷害人者，處1年以下有期徒刑
、拘役或1 千元以下罰金，致重傷者，處 3 年以下有期徒刑、
拘役或2千元以下罰金。
刑法第276條第2項
從事業務之人，因業務上之過失犯前項之罪者，處5年以下有期
徒刑或拘役，得併科3千元以下罰金。


司法院資訊處製作；財團法人民間司法改革基金會備份。
